【裁判字號】    89,易,2202
【裁判日期】    890731
【裁判案由】    竊盜
【裁判全文】
台灣台中地方法院刑事判決                        八十九年度易字第二二二號
    公  訴  人  臺灣台中地方法院檢察署檢察官
    被      告  甲○○
右列被告因竊盜案件，經檢察官提起公訴（八十九年度偵字第一００００號），本院
判決如左：
    主  文
甲○○竊盜，處有期徒刑伍月，緩刑年。
    事  實
一、甲○○基於意圖為自己不法之所有，於民國（下同）八十九年四月二日十四時許
    ，在台中縣清水鎮○○路旁，將停放於該處為乙○○所有之車牌號碼ＨＦＢ─０
    八八號機車，以小貨車載運至機車行之方式，竊取該機車，將之據為己有，供代
    步之用，嗣於同年六月十日二十二時四十五分許，在台中市○○區○○路與文心
    路口，為警查獲。
二、案經台中市警察局第五分局報請臺灣臺中地方法院檢察署檢察官偵查起訴。
    理  由
一、訊據被告甲○○對右揭時地以小貨車載運上開機車，將該機車據為己有之事坦承
    不諱，惟矢口否認有竊盜犯意，辯稱：伊看該車沒人騎，所以暫時騎一下云云。
    惟查，上開機車確係乙○○所有之失竊機車等情，業據被害人乙○○於警訊指証
    在卷，並有贓物認領保管收據、失竊車輛相片、車輛竊盜個別查詢報表在卷可佐
    ；又被告對於右揭時地將機車據為己有之事並不否認，再參以自卷附相片觀之，
    該機車外觀完整，車牌仍存，顯非他人棄置不用之物，被告未經他人同意，即將
    該機車以小貨車載至自己實力支配之下，並予以換鎖使用，其竊取機車及具為自
    己不法所有之犯意甚明。至被告所辯，顯非可採，事証明確，被告竊盜犯行堪予
    認定。
二、核被告所為，係犯刑法第三百二十條第一項之竊盜罪。爰審酌被告犯罪之動機、
    目的、手段，犯罪所生之危害、犯罪後之態度等一切情狀，量處如主文所示之刑
    。末查被告未曾受有期徒刑以上刑之宣告，有臺灣臺中地方法院檢察署刑案資料
    查註紀錄表及本院刑事被告前科紀錄表在卷可按，被告坦承部分犯行，尚具悔意
    ，其經此教訓，當知警惕而無再犯之虞，本院綜核各情，所宣告之刑，認以暫不
    執行為適當，併予宣告緩刑，以啟自新。扣案之鑰匙一支，係被告於行竊機車後
    ，另行裝設之物，並非被告所有供犯罪所用，或係被告所有因犯罪所得之物，自
    不予宣告沒收，附此敘明。
據上論斷，應依刑事訴訟法第二百九十九條第一項前段，刑法第三百二十條第一項，
第七十四條第一款，罰金罰鍰提高標準條例第一條前段，判決如主文。
本案經檢察官洪志明到庭執行職務。
中      華      民      國    八十九    年      七      月    三十一    日
                                    臺灣臺中地方法院刑事第一庭
                                        法  官    黃  家  慧
右正本證明與原本無異。
如不服本判決，應於判決送達後十日內向本院提出上訴狀，上訴於臺灣高等法院臺中
分院( 須附繕本 )。
                                          書記官
中      華      民      國    八十九    年       八    月      一       日
附錄論罪科刑法條
刑法第三百二十條第一項
意圖為自己或第三人不法之所有，而竊取他人之動產者，為竊盜罪，處五年以下有期
徒刑、拘役或五百元以下罰金。


司法院資訊處製作；財團法人民間司法改革基金會備份。
